臺灣雲林地方法院刑事判決　　　　　　　 96年度訴字第138號
公　訴　人　臺灣雲林地方法院檢察署檢察官
被　　　告　甲○○
　　　　　　　　　　國民
　　　　　　　　　　（現另案於臺灣雲林看守所羈押中）
上列被告因違反毒品危害防制條例案件，經檢察官提起公訴（95
年度毒偵字第1819號），被告就被訴事實為有罪之陳述，經本院
合議庭認為適當後，裁定由受命法官獨任進行簡式審判程序，判
決如下：
    主      文
甲○○施用第一級毒品，累犯，處有期徒刑拾壹月。
    事實及理由
一、犯罪事實：
    甲○○前因施用毒品案件，經送觀察、勒戒後，認有繼續施
    用毒品之傾向，經強制戒治後，停止戒治交付保護管束，於
    民國90年2 月18日期滿，由臺灣雲林地方法院檢察署檢察官
    於90年3 月12日，以90年度戒毒偵字第35號為不起訴處分確
    定；復於93年間，先後2 次因施用第一級、第二級毒品案件
    ，分別經本院判處有期徒刑8 月、4 月、10月及6 月，並定
    應執行有期徒刑2 年確定，於93年5 月11日入監執行，於94
    年6 月16日假釋出監，95年3 月13日假釋期滿未經撤銷假釋
    ，視為執行完畢。甲○○猶不思悔改，在前揭強制戒治執行
    完畢釋放後5 年內，於95年10月18日採尿前1 、2 日，在雲
    林縣二崙鄉○○村○○鄰○○路160 號住處，以將第一級毒品
    海洛因（下稱海洛因）摻入香菸內點燃吸食其煙之方式，施
    用海洛因1 次。嗣於95年10月18日9 時50分許，因甲○○係
    毒品列管人口，經警通知至雲林縣警察局西螺分局採尿送驗
    ，檢出嗎啡陽性反應，而查悉上情。
二、認定事實所憑證據及理由：
    (一)本件被告所犯毒品危害防制條例第10條第1 項施用第一級
      毒品罪，係死刑、無期徒刑、最輕本刑為3 年以上有期徒
      刑以外之罪，其於準備程序就前揭被訴事實為有罪之陳述
      ，經受命法官告知簡式審判程序之旨，並聽取其與公訴人
      之意見後，本院合議庭裁定由受命法官獨任進行簡式審判
      程序，是本件之證據調查，依刑事訴訟法第273 條之2 規
      定，不受同法第159 條第1 項、第161 條之2 、第161 條
      之3 、第163 條之1 及第164 條至第170 條規定之限制，
      合先敘明。
    (二)證據名稱及證據資料：
      1.詮昕科技股份有限公司濫用藥物尿液檢驗報告、雲林縣
        警察局西螺分局查獲毒品案件嫌犯尿液送檢真實姓名對
        照表各1 份。證明：被告於95年10月18日經採尿送驗，
        呈現嗎啡陽性反應。
      2.刑案資料查註紀錄表1 份。證明：被告於強制戒治執行
        完畢後5 年內，再犯施用第一級毒品罪。
      3.被告於本院審理時之自白。
      被告之自白與相關證據均相符合，本件事證明確，被告之
      犯行應堪認定。
三、論罪科刑之理由：
    (一)被告所為，係犯毒品危害防制條例第10條第1 項之施用第
      一級毒品罪。被告持有海洛因之低度行為，為施用毒品之
      高度行為所吸收，不另論罪。
    (二)被告於93年間，先後2 次因施用第一級、第二級毒品案件
      ，分別經本院判處有期徒刑8 月、4 月、10月及6 月，並
      定應執行有期徒刑2 年確定，於93年5 月11日入監執行，
      於94年6 月16日假釋出監，95年3 月13日假釋期滿未經撤
      銷假釋，視為執行完畢，有臺灣高等法院被告前案紀錄表
      1 份在卷可稽。被告於有期徒刑執行完畢後，5 年內故意
      再犯本件有期徒刑以上之罪，為累犯，應依刑法第47條第
      1 項加重其刑。
    (三)本院審酌被告僅國中畢業，智識淺薄，前經觀察、勒戒及
      強制戒治，並因施用毒品案件入監服刑後，仍再犯本案，
      顯然依賴毒品甚深，及其犯罪動機係因跟隨丈夫一起施用
      毒品，被告犯後隨即逃亡，拒不到案，通緝期間復另行起
      意施用海洛因，業據被告供述在卷，難認被告有悔意，及
      被告犯後坦承犯行，犯後態度良好等一切情狀，量處如主
      文所示之刑。
    (四)臺灣雲林地方法院檢察署檢察官另以：被告於96年1 月初
      某日起至同年月30日採尿時回溯72小時內之某時，在其住
      處，反覆、延續施用海洛因多次等犯行，與本案具有集合
      犯之包括一罪關係，將該案移送本院併案審理。惟查：本
      案被告犯罪時間係95年10月18日，而檢察官移送併辦案件
      之犯罪時間係96年1 月初某日起至同年月30日採尿時回溯
      72小時內之某時，2 者已相隔近2 個月。此外，被告於本
      院審理時供稱：95年10月18日採尿後到96年1 月初，均未
      再施用海洛因，故實難認被告施用海洛因已成癮，亦無證
      據證明被告於95年10月18日至96年1 月初之某日期間，仍
      有施用海洛因之行為。從而，殊難認被告於96年1 月初某
      日起至同年月30日採尿時回溯72小時內之某時再犯施用海
      洛因犯行，與本案犯行屬包括一罪之集合犯關係，被告該
      部分之犯行非本件起訴效力所及，應退回由檢察官另為適
      法之處理，併此敘明。
四、適用之法條：
    依刑事訴訟法第273 條之1 第1 項、第299 條第1 項前段，
    毒品危害防制條例第10條第1 項，刑法第11條前段、第47條
    第1 項，判決如主文。
中　　華　　民　　國　　96　　年　　5 　　月　　29　　日
                  刑事第五庭    法  官　楊　欣　怡
以上正本證明與原本無異。
如不服本判決，應於判決送達後10日內，向本院提出上訴狀。
                                書記官　洪　秀　虹
中　　華　　民　　國　　96　　年　　5 　　月　　29　　日
附錄本案論罪科刑法條全文：
毒品危害防制條例第10條
施用第一級毒品者，處六月以上五年以下有期徒刑。
施用第二級毒品者，處三年以下有期徒刑。
